【裁判字號】    95,上訴,3216
【裁判日期】    951108
【裁判案由】    違反槍砲彈藥刀械管制條例
【裁判全文】
臺灣高等法院刑事判決                95年度上訴字第3216號
    上  訴  人  乙○○
    即  被  告
    指定辯護人  本院公設辯護人  甲○○
上列上訴人因違反槍砲彈藥刀械管制條例案件，不服臺灣桃園地
方法院95年度訴字第444號，中華民國95年6月20日第一審判決（
起訴案號：臺灣桃園地方法院檢察署95年度偵緝字第59號），提
起上訴，判決如下：
    主      文
原判決撤銷。
乙○○連續未經許可持有可發射子彈具有殺傷力之改造玩具手槍
，處有期徒刑肆年，併科罰金新臺幣拾伍萬元，罰金如易服勞役
，以新台幣貳仟元折算壹日。
扣案如附表所示之物，均沒收。
    事實及理由
壹、犯罪事實
一、乙○○明知可發射子彈具有殺傷力的改造玩具手槍、具有殺
    傷力的子彈，為槍砲彈藥刀械管制條例第四條第一項第一款
    、第二款所列管的槍砲、彈藥。非經中央主管機關許可，不
    得無故持有。
二、乙○○基於持有違禁槍彈的概括犯意，先後於民國九十四年
    一月底某日、九十四年二月間，在桃園縣中壢市○○路○段
    某網咖店內，透過電腦網路，向某姓名年籍不詳綽號「阿成
    」的成年男子，共以新台幣六萬元的價格，以購買槍枝附贈
    子彈的方式，連續二次，依序購入：
    （一）仿BERETTA廠92FS型半自動手槍製造，已換裝土造金
          屬槍管，改造而成的可發射子彈具有殺傷力的改造玩
          具手槍一枝（含彈匣一個）（槍枝管制編號00000000
          00號）、具有殺傷力的制式子彈四顆（口徑均為九MM
          ）、具有殺傷力的土造子彈三顆（經二次送鑑定，均
          已採樣試射）。為方便攜帶，均放置於如附表所示背
          包內而未經許可持有。
    （二）仿BERETTA廠92FS型半自動手槍製造，已車通玩具金
          屬槍管內阻鐵，改造而成的可發射子彈具有殺傷力之
          改造玩具手槍一枝（含彈匣一個）（槍枝管制編號
          0000000000號）、仿BERETTA廠84型半自動手槍製造
          ，已換裝土造金屬槍管、槍機、抓子鉤，改造而成的
          可發射子彈具有殺傷力的改造玩具手槍一枝（含彈匣
          一個）（槍枝管制編號0000000000號）、具有殺傷力
          的制式子彈四顆（口徑均為九MM）、土造子彈二顆（
          一顆不具殺傷力、一顆具有殺傷力；經二次送鑑定，
          均已採樣試射）。而未經許可持有。
三、先後於九十四年八月十六日、同年九月二十一日，在桃園縣
    新屋鄉○○路○段一七九號前、同縣楊梅鎮○○路○段一四
    五號前，為警查獲、扣案。
貳、認定犯罪事實所憑的證據及理由
一、被告於原審坦白承認第二次的購入犯行，於本院則坦承前述
    全部犯行。
二、扣案如犯罪事實欄所示之物。
三、內政部警政署刑事警察局九十四年八月三十一日，刑鑑字第
    Ｚ000000000號槍彈鑑定書（九十四年偵字第一七
    九四六號卷第二頁）。
    法務部調查局九十五年五月十一日，調科參字第Ｚ0000
    000000號鑑定通知書（九十五年度訴字第四四四號卷
    第五十七頁）。
    內政部警政署刑事警察局九十四年十月六日，刑鑑字第Ｚ0
    00000000號槍彈鑑定書（九十四年偵字第一八五五
    三號卷第三十一頁）。
    法務部調查局九十五年五月十一日，調科參字第Ｚ000
    0000000號鑑定通知書（同上刑事卷第五十九頁）。
四、法務部調查局九十五年十月十八日，調科參字第Ｚ0000
    000000號函。
參、對於被告辯解的認定
    被告於本院辯稱，第一次被查獲因還有未經許可而持有的槍
    彈，因此不敢承認槍彈來源。其實扣案槍彈是先後二次上網
    ，向同一人購買的。比對即可知，本案槍彈型式相彷、是同
    一批等語。
    經前述鑑定機關法務部調查局函覆，二份鑑定通知書所鑑驗
    的子彈，由送鑑土造子彈的彈頭、彈殼式樣、規格長度、重
    量等相同度評析，為同一型式的子彈，且可能出自同一製造
    者等語。被告的辯解，可以採信。
    至於內政部警政署刑事警察局則以二次查獲的時、地不相同
    ，即非同一批槍、彈回覆。並未就前所鑑驗的槍彈相同度進
    行評析，固未能提供審酌，但無礙於被告辯解可信的認定。
肆、撤銷改判的理由
一、撤銷原判決的理由
（一）被告二次未經許可持有違禁槍、彈的行為，已經證明是基
      於概括犯意，連續持有。原審無法審酌嗣後被告於上訴審
      的自白及證據，而認為數罪併罰。
（二）行為後法律有變更者，適用行為時的法律。但行為後的法
      律有利於行為人者，適用最有利於行為人的法律。刑法第
      二條第一項明文規定。
      刑法第四十二條第二項前段規定：「易服勞役以一元以上
      三元以下折算一日。」
      罰金罰鍰提高標準條例第二條前段規定，就其原定數額提
      高為一百倍折算一日，即應以銀元一百元以上三百元以下
      折算一日，即新台幣三百元以上九百元以下折算一日。
      但行為後，九十五年七月一日修正公布施行的刑法第四十
      二條第三項前段規定：「易服勞役以新台幣一仟元、二仟
      元或三仟元折算一日。」
      比較修正前後的易服勞役折算標準，以修正後的規定，較
      有利於被告。依刑法第二條第一項後段規定，應適用修正
      後刑法第四十二條第三項前段規定，定其折算標準。原審
      未及審酌。
二、自為判決的論罪科刑理由
（一）被告所為違犯槍砲彈藥刀械管制條例第八條第四項，未經
      許可持有可發射子彈具有殺傷力的改造玩具手槍罪、同條
      例第十二條第四項，未經許可持有具有殺傷力的子彈罪。
（二）犯罪事實欄二（一）、（二）均以一未經許可持有行為，
      同時觸犯上述二罪名，皆為想像競合犯，均應從一重，以
      未經許可持有可發射子彈具有殺傷力的改造玩具手槍罪處
      斷。
（三）刑法第五十六條連續犯的規定，已於九十四年一月七日修
      正公布刪除，並於九十五年七月一日施行。
      被告於新法修正施行前的二次犯行，因行為後新法已刪除
      連續犯的規定，此刪除雖非犯罪構成要件的變更，但顯已
      影響行為人刑罰的法律效果，自屬法律有變更。
      依修正後刑法第二條第一項規定，比較新、舊法結果，仍
      應適用較有利於被告的行為時法律即舊法，論以連續犯。
      被告先後二次犯行，時間緊接、所犯構成要件相同，應依
      連續犯規定，論以一罪，並加重其刑。
（四）審酌被告犯罪的動機、目的、手段、智識程度、行為對於
      社會秩序所生的危害、生活狀況，及犯後態度等一切情狀
      ，認宜量處如主文所示刑罰，並就罰金刑部分諭知易服勞
      役折算標準。
（五）扣案附表編號一、二；四至六所示槍枝、子彈，均屬違禁
      物，應依刑法第三十八條第一項第一款規定，宣告沒收。
      附表編號三所示背包一個，為被告所有、供方便攜帶持有
      上述槍、彈之物，已經被告於原審供明，併依刑法第三十
      八條第一項第二款規定，宣告沒收。
      原扣案的土造子彈共五顆，其中四顆具有殺傷力，本屬違
      禁物，但五顆均因鑑驗時經試射，均已不具子彈功能，有
      上述內政部警政署刑事警察局、法務部調查局鑑定書可證
      ，已非屬違禁物性質，均不另宣告沒收。
伍、適用法律依據
    刑事訴訟法第三六九條第一項前段、第三六四條、第二百九
    十九條第一項前段。
    槍砲彈藥刀械管制條例第八條第四項、第十二條第四項。
    刑法第二條第一項、第十一條前段、第五十五條、修正前第
    五十六條、第四十二條第三項前段、第三十八條第一項第一
    款、第二款。
中    華    民    國    95    年    11    月     8    日
                  刑事第六庭審判長  法    官  林堭儀
                                    法    官  蔡聰明
                                    法    官  郭豫珍
以上正本證明與原本無異。
如不服本判決，應於收受送達後十日內向本院提出上訴書狀，其
未敘述上訴之理由者並得於提起上訴後十日內向本院補提理由書
（均須按他造當事人之人數附繕本）。
                                      書記官  楊秋鈴
中    華    民    國    95    年    11    月    8     日
槍砲彈藥刀械管制條例第八條第四項、第十二條第四項
附  表：
一、仿BERETTA廠92FS型改造玩具手槍一枝（含彈匣一個）
   （槍枝管制編號0000000000號）。
二、制式子彈四顆（均係口徑九MM）。
三、背包一個。
四、仿BERETTA廠92FS型改造玩具手槍一枝（含彈匣一個）
   （槍枝管制編號0000000000號）。
五、仿BERETTA廠84型改造玩具手槍一枝（含彈匣一個）
   （槍枝管制編號0000000000號）。
六、制式子彈四顆（口徑均為九MM）。


司法院資訊處製作；財團法人民間司法改革基金會備份。
